臺灣臺中地方法院交通事件裁定　　　96年度交聲字第815號
原處分機關　交通部公路總局臺中區監理所豐原監理站
異議人即
受處分人　　甲○○
上列受處分人因違反道路交通管理處罰條例案件，對於交通部公
路總局臺中區監理所豐原監理站民國九十六年七月九日所為之裁
決（豐監稽違字第裁六三─ＺＢＣ○四七七八六號裁決書），聲
明異議，本院裁定如下：
    主  文
異議駁回。
    理  由
一、原處分機關略以：異議人即受處分人（下稱受處分人）甲○
    ○，駕駛其所有之車牌號碼號ＰＥ－七二二二號自用小客車
    ，於民國九十六年四月十四日十三時四分，在國道三號公路
    南下一一九‧三公里處，因行車限速一百十公里，經雷達科
    學儀器測得時速一百三十公里，超速二十公里行駛之違規事
    實，經國道公路警察局第二警察隊員警依法逕行舉發，受處
    分人於期限內到案提出申訴，該所遂於九十六年七月九日豐
    監違字第裁六三－ＺＢＣ○四七七八六號裁決書，裁處受處
    分人違反道路交通管理處罰條例第三十三條第一項第一款之
    規定，處罰鍰新臺幣（下同）三千五百元，逾期則依違反道
    路交通管理事件統一裁罰標準表及裁決書處罰主文裁處，於
    法並無不合等語。
二、本件受處分人甲○○異議意旨略以：取締照片有嚴重瑕疵，
    除車輛及車牌外，其他違規日期、時間、車速等以肉眼無法
    辨識，且該移動式取締地點，未依規定於三百公尺處，設置
    警告標誌，取締方式亦不合法，爰聲明異議云云。
三、按汽車行駛於高速公路，行車速度超過規定之最高速限或低
    於規定之最低速限，處汽車駕駛人新臺幣三千元以上六千元
    以下罰鍰，道路交通管理處罰條例第三十三條第一項定有明
    文。又小型車行駛高速公路行車速度超過規定之最高速限未
    滿二十公里，期限內繳納或到案聽候裁決者，處三千元罰鍰
    ；小型車行駛高速公路行車速度超過規定之最高速限二十公
    里以上未滿四十公里，期限內繳納或到案聽候裁決者，處三
    千五百元罰鍰，亦為「違反道路交通管理事件統一裁罰基準
    表」所明定。另汽車違反道路交通管理事件，以科學儀器取
    得違規證據資料，足資認定其違規事實者，得逕行舉發之，
    而逕行舉發，應記明車輛牌照號碼、車型等可資辨別之資料
    ，以汽車所有人為被通知人製單舉發，道路交通管理處罰條
    例第七條之二第一項第七款、第四項亦定有明文。
四、經查：(一)受處分人駕駛車牌號碼ＰＥ－七二二號自用小客車
    ，於九十六年四月十四日十三時四分，在國道三號高速公路
    南下一一九‧三公里處，因「速限一一○公里／時，經雷達
    （射）測定行速一三○公里／時，超速二○公里／時」之違
    規事實，經國道公路警察局第二警察隊後龍分隊員警逕行舉
    發。受處分人依限期到案申訴，經向原舉發機關查證違規屬
    實，原處分機關遂於九十六年七月九日，以豐監違字第裁六
    三－ＺＢＣ○四七七八六號裁決書，依違反道路交通管理處
    罰條例第三十三條第一項第一款之規定，裁處受處分人罰鍰
    三千五百元，如逾期仍不繳納，依法移送強制執行等情，除
    為受處分人所不爭執外，並有內政部警政署國道公路警察局
    公警局交字第ＺＢＣ○四七七八六號舉發違反道路交通管理
    事件通知單、內政部警政署國道公路警察局第二警察隊九十
    六年六月六日公警二交字第○九六○二七○六四五號函及原
    處分機關上開裁決書（均為影本）、舉發照片一張在卷可稽
    。(二)又依卷附之舉發違規照片所示，以肉眼觀之即可見舉發
    照片之左側詳細以紅底黑字手寫方式標明「國３道南向１１
    ９．３公里限速１１０ＫＭ／Ｈ」等語、該照片底側復有以
    白字標示測速照像器材之廠牌為「ＡＵＴＯＶＥＬＯＸ．１
    ０４Ｃ－２」及以紅點字標示「９６－０４－１４　ＴＩＭ
    　１３：０４－ＫＭＨ－１３－Ｎ００１ＦＲ」等舉發之時
    間、測得時速之資料，受處分人空言質疑舉發照片無測速等
    相關事證記載等語，尚無可取。(三)又經本院向內政部警政署
    國道公路警察局第二警察隊函查結果，本案舉發所使用之測
    速儀器，係義大利製水平式自動照相儀器（ＡＵＴＯＶＥＬ
    ＯＸ　１０４／Ｃ２，機號三七三○四），且受處分人違規
    地點為國道三號南下一一九‧三公里，而於國道三號（函附
    內容誤載為國道一號）南下一一八‧九五公里處設有「前有
    測速照相」告示牌，且於內政部警政署國道公路警察局網頁
    上亦有公告測速地點，測距為測速儀器至內側護欄垂直距離
    （約為十六公尺），亦有內政部警政署國道公路警察局第二
    警察隊九十六年八月三十一日公警交二字第○九六○二○六
    六一七號函及附件之測速儀器照片二張、告示牌設置照片一
    張、測速儀器設置地點位置照片一張、內政部警政署國道公
    路警察局第二警察隊網頁資料、測速儀器檢驗報告及中文譯
    本、認證書各一份在卷足憑，足證當時在舉發地點前之約三
    百五十處之國道三號南向一一八‧九五公里處，有依法樹立
    「前有測速照相」之警示標語，至受處分人固質疑：本件未
    依規定於三百公尺處明顯標示「前有測速照相」之警告標誌
    云云。惟本院認依道路交通管理處罰條例第七條之二第三項
    之文義，僅要求需於「至少」三百公尺前，明顯標示之，即
    該條項之規定並未明文限制需於多遠之內明顯標示之。故本
    件員警確在明顯標示「前有測速照相」之告示牌後之約三百
    五十公尺處，以雷射測速儀器對受處分人攔測，於法尚無不
    合。受處分人在高速公路上超速行駛之違規事實，係經執勤
    員警以定點設置之雷達測速儀器所測得，乃以科學儀器取得
    之證據資料，足資證明受處分人及駕駛人超速行駛之違規情
    事。此外，本院經查亦無任何證據足資證明執勤員警有捏造
    事實、違法取締之情事，則執勤警員本其加強道路交通管理
    、維護交通秩序、確保交通安全職責所為之逕行舉發，自應
    受到合法、正確而真正之推定。況受處分人至今亦未能舉出
    對其有利之證據供本院卓參，是受處分人超速行駛違規之情
    ，堪以認定。其指摘原舉發不當，尚屬無據。從而，原處分
    機關據以援引上開規定，裁處罰鍰三千五百元，逾期則依裁
    決書處罰主文規定處罰，並無不當，本件異議為無理由，應
    予駁回。
五、據上論斷，應依道路交通管理處罰條例第八十七條第二項、
    道路交通案件處理辦法第十九條之規定，裁定如主文。
中　　華　　民　　國　　96　　年　　 9　　月　　29　　日
                  交通法庭  法　官  戴博誠
以上正本證明與原本無異。
如不服本裁定，應於送達後五日內，向本院提出抗告狀。
                            書記官　林政佑
中　　華　　民　　國　　96　　年　　 9　　月　　29　　日
